src-fst-stems-verbs.lexc.md
# Verbstammer 

## Dokumentation

Oversigt over kontinuationslexika for verber
(De konkrete leksika står i `affixes/derivations-inflections.lexc` )

| Suffix          | Dokumentation
| --------------- | --------------
| flex-iv	      |  
| flex-iv_voq	  |  
| flex-iv_nngit   |  
| flex-iv_longV	  |  
| flex-iv_schwa   |  
| flex-tv	      |  
| flex-tv_nngit   |  
| gallar-iv	      |  
| IV		      |   Intransitiver
| IV_long	      |  
| IVschwa	      |  
| IV_voq_stem	  |  
| K		          |   Klitika
| K_plur	      |  
| TV		      |   Transitiver
| TVi_vaa	      |  
| TVschwa	      |  
| TV_vaa	      |  
| Verbum	      |  
| XIgujoqX	      |   Suffikser
| XIiPXmorf	      |  
| XIirPXmorf	  |  
| XIitX_stem	  |  
| XIi_voqXmorf_stem     |  
| XIi_voqX_agentiv |   utaqqivoq
| XIiXmorf_stem	   |  
| XIirXmorf_stem   |  
| XIPX_nngit       |  
| XItsXmorf_stem   |  
| XItX		       |  
| XIutePXmorf      |   PL 20180727 Erstattet af flag diacritics dd. og udkommenteret fra derivations-inflections
| XIuteXmorf       |  
| XIi_utePXmorf	   |  
| XTgujaaX	       |  
| XTirXmorf  |  
| XTPXmorf	   |  
| XTtX		   |  
| XTuteXmorf       |  

- Transitiver sendes til følgende kataloger
	- Ved en dokumenteret HTR: det rette HTR-katalog
	- Uden en dokumenteretet HTR: det mest sandsynlige HTR-katalog

## Verbleksikonet

**LEXICON Verbum**

### xxx-formerne

xxx 20170524 til verbalstammer, som ikke kan læses men som har brug for en analyse i cg'en. Pluralis tantum-kataloger er ikke medtaget. !er det nødvendigt også at medtage stammer fra derivationsleksika?

* xxxr	IV_r_stem ;   Intransitiver aakkar, aalassap, aalaterusior
* xxxp	IV_k_stem ;   Intransitiver aakkar, aalassap, aalaterusior
* xxxoor	IV_long_stem ;   aakassaar, aalakkoor
... osv. for alle kontinuationsleksika.

### De egentlige verber

* a'ar IV_r ;  
* aak+GASAP+Der/nv:aagasap IV_k_stem ; 
* aak+GASAAR+Der/nv:aagasaar IV_long_stem ; 
* aagialip IV_k_stem ; 
* aagiap IV_k_stem ; 
* aagup HTR_UTE_SSAQ_ssi ; 
og 26000 andre former

* * *

<small>This (part of) documentation was generated from [src/fst/stems/verbs.lexc](https://github.com/giellalt/lang-kal/blob/main/src/fst/stems/verbs.lexc)</small>

---
